【裁判字號】    97,易,3645
【裁判日期】    971015
【裁判案由】    毒品危害防制條例
【裁判全文】
臺灣臺中地方法院刑事判決              97年度易字第3645號
公  訴  人  臺灣臺中地方法院檢察署檢察官
被      告  甲○○
上列被告因違反毒品危害防制條例案件，經檢察官提起公訴（97
年度毒偵字第4139號、97年度毒偵字第4289號），被告於準備程
序中就被訴事實為有罪之陳述，本院於聽取當事人之意見後，改
行簡式審判程序審理，判決如下：
    主  文
甲○○施用第二級毒品，累犯，處有期徒刑陸月；又施用第二級
毒品，累犯，處有期徒刑柒月，扣案之甲基安非他命肆包（驗餘
淨重合計壹點柒零貳貳公克），沒收銷燬之、扣案之吸食器壹組
，沒收之。應執行有期徒刑拾壹月，扣案之甲基安非他命肆包（
驗餘淨重合計壹點柒零貳貳公克），沒收銷燬之、扣案之吸食器
壹組，沒收。
    犯罪事實
一、甲○○前因竊盜案件，經本院於民國（下同）96年5月30日
    以96年度易字第1797號判決，判處有期徒刑6月，經減刑為
    有期徒刑3月確定，於97年6月17日縮刑期滿執行完畢。又前
    因施用毒品案件，經送觀察、勒戒及強制戒治，因認無繼續
    強制戒治之必要，於97年3月18日釋放，並由臺灣臺中地方
    法院檢察署檢察官於97年4月2日以97年度戒毒偵字第94號為
    不起訴處分確定。詎猶不知悛改，復基於施用第二級毒品之
    犯意，於97年7月12日某時，在其位於台中縣烏日鄉○○村
    ○○路255巷75號之住處，施用第二級毒品甲基安非他命1次
    ，嗣於97年7月14日下午5時30分許，經其同意，在警局接受
    尿液採驗，結果呈安非他命、甲基安非他命陽性反應。另又
    基於施用第二級毒品之犯意，於同年8月6日上午11時許，在
    其上址住處施用第二級毒品甲基安非他命1次，於同日晚上7
    時許，為警查獲，並扣得第二級毒品甲基安非他命4包（驗
    餘後淨重1.7022公克）及其所有供施用毒品用之吸食器1組
    等物。
二、案經臺中縣警察局烏日分局報告臺灣臺中地方法院檢察署檢
    察官偵查起訴。
    理  由
一、按除簡式審判程序及簡易程序及第376條第1款、第2款所列
    之罪之案件外，第一審應行合議審判，又除被告所犯為死刑
    、無期徒刑、最輕本刑為3年以上有期徒刑之罪或高等法院
    管轄第一審案件者外，於刑事訴訟法第273條第1項程序進行
    中，被告先就被訴事實為有罪之陳述時，審判長得告知被告
    簡式審判程序之旨，並聽取當事人、代理人、辯護人及輔佐
    人之意見後，裁定進行簡式審判程序；刑事訴訟法第284條
    之1、第273之1條第1項分別定有明文。查本件被告甲○○所
    犯係屬刑事訴訟法第376條第1款所列之最重本刑為3年以下
    有期徒刑、拘役或專科罰金之罪，依法獨任進行審理程序，
    又被告於本院行準備程序時就被訴事實為有罪之陳述，依前
    揭規定，經聽取當事人之意見後，裁定改行簡式審判程序。
    又簡式審判程序之證據調查，依刑事訴訟法第273條之2規定
    ，不受同法第159條第1項審判外陳述排除之限制，再被告對
    於卷內之各項證據，亦不爭執證據能力，故卷內所列之各項
    證據，自得作為證據，合先敘明。
二、上揭犯罪事實，業據被告甲○○於警詢、偵訊及本院審理時
    坦承不諱，並有上開甲基安非他命4小包及吸食器1組扣案可
    證，及扣押物品清單1紙、扣案照片4張在卷可佐。而被告前
    後2次為警所採之尿液，經送鑑驗結果確均呈安非他命、甲
    基安非他命陽性反應，此亦有中山醫學大學附設醫院檢驗科
    藥物檢測中心先後於97年7月24日及97年8月21日出具之尿液
    檢驗報告2份附卷可稽。足徵被告自白因有其他證據可補強
    ，且查與事實相符，足予憑採。本案事證明確，被告犯行已
    經證明，應依法論科。
四、核被告甲○○所為，係犯毒品危害防制條例第10條第2項之
    施用第二級毒品罪。被告先後2次施用毒品甲基安非他命之
    犯行，犯意各別，行為不同，應分論併罰。被告2次施用第
    二級毒品前後持有第二級毒品之低度行為，應為其施用第二
    級毒品之高度行為所吸收，均不另論罪。又被告前有犯罪事
    實欄所載之前科，甫於97年6月17日縮刑期滿執行完畢，有
    臺灣高等法院被告前案紀錄表及在監在押全國紀錄表在卷可
    稽。其受徒刑之執行完畢後，5年以內故意再犯本件有期徒
    刑以上之罪，為累犯，均應依刑法第47條第1項規定各加重
    其刑。爰審酌被告曾有施用毒品之不良素行，經觀察、勒戒
    、強制戒治後，仍不知悔改警惕，猶繼續施用毒品，誠屬不
    該，兼衡以被告犯罪之動機、方法、手段、智識能力暨犯後
    已坦承犯行，態度良好，且目前工作中，此有其提出在職證
    明1份供參，日後執行完畢當思努力工作戒絕毒品等一切情
    狀，量處如主文所示之刑，並定其應執行之刑。另扣案之甲
    基安非他命4包（驗餘淨重1.7022公克），依毒品危害防制
    條例第2條第2項第2款之規定，係屬第二級之毒品，不問屬
    於犯人與否，爰依毒品危害防制條例第18條第1項前段之規
    定，宣告沒收銷燬之。扣案之吸食器1組，為被告所有，且
    為其供施用毒品犯罪所用之物，業據被告供承在卷，爰依刑
    法第38條第1項第2款、第3項之規定，併予宣告沒收之。
五、依刑事訴訟法第273條之1第1項、第299條第1項前段、第310
    條之2、第454條第1項，毒品危害防制條例第10條第2項、第
    18條第1項前段，刑法第11條前段、第38條第1項第2款、第3
    項、第47條第1項、第51條第5款，判決如主文。
六、如不服本判決，應於判決送達後10日內，附具理由向本院提
    出上訴狀（應附繕本）。
本案經檢察官乙○○到庭執行職務。
中    華    民    國    97    年    10    月    15    日
                  刑事第十庭    法  官  黃賢婷
以上正本證明與原本無異。
上訴書如未敘述理由，應於上訴期間屆滿後20日內補提理由書於
本院。
                                書記官  王麗雯
中    華    民    國    97    年    10    月    15    日
附錄本案論罪科刑法條全文：
毒品危害防制條例第10條
施用第二級毒品者，處3年以下有期徒刑。


司法院資訊處製作；財團法人民間司法改革基金會備份。
